【裁判字號】    95,訴,709
【裁判日期】    950418
【裁判案由】    毒品危害防制條例
【裁判全文】
台灣台中地方法院刑事判決               95年度訴字第709號
公  訴  人  臺灣臺中地方法院檢察署檢察官
被      告  甲○○
                    國民
上列被告因毒品危害防制條例案件，經檢察官提起公訴（95年度
毒偵字第993號），經本院合議庭裁定，由受命法官依法獨任進
行簡式審判程序判決如下：
    主  文
甲○○連續施用第一級毒品，累犯，處有期徒刑玖月，扣案之第
一級毒品海洛因壹包（毛重○點三公克），沒收銷燬之；又連續
施用第二級毒品，累犯，處有期徒刑肆月；應執行有期徒刑壹年
，扣案之第一級毒品海洛因壹包（毛重○點三公克），沒收銷燬
之。
    事  實
一、甲○○素行不佳，前曾犯違反麻醉藥品管理條例、違反毒品
    危害防制條例等罪，其中於民國（下同）九十三年間所觸犯
    違反毒品危害防制條例罪，經臺灣彰化地方法院以九十三年
    度訴字第五五七號刑事判決判處有期徒刑七月確定，並於九
    十四年五月二十四日因縮短刑期執行完畢。甲○○復因施用
    毒品案件，經臺灣彰化地方法院裁定令入戒治處所施以強制
    戒治，嗣停止戒治出所，於九十年十二月十三日戒治期滿執
    行完畢，經臺灣彰化地方法院檢察署檢察官於九十一年一月
    二十八日以九十一年度戒毒偵字第九十一號不起訴處分確定
    。猶不知悔改，甲○○復基於施用第一級毒品之概括犯意，
    自九十四年七月二十五日起至九十五年一月十七日下午十五
    時許止在其彰化縣員林鎮○○里○○路○段四九二巷七十二
    號住處，以將第一級毒品海洛因摻水再利用注射針筒注射血
    管之方式連續施用第一級毒品海洛因多次，平均一天施用一
    次。甲○○另基於施用第二級毒品之概括犯意，自九十五年
    一月五日起至同年月十五日晚上二十時許止，在其前開住處
    ，以將第二級毒品安非他命放置在玻璃管內，下面用火燒烤
    ，吸食其產生煙霧之方式連續施用第二級毒品安非他命多次
    ，平均三天施用一次。嗣於九十五年一月十七日下午十五時
    三十分許，在彰化縣員林鎮○○里○○街八號前為警查獲，
    並當場扣得第一級毒品海洛因一包（毛重○點三公克）。
二、案經臺灣彰化地方法院檢察署檢察官呈請臺灣高等法院臺中
    分院檢察署檢察長核轉臺灣台中地方法院檢察署檢察官偵查
    起訴。
    理  由
一、按除被告所犯為死刑、無期徒刑、最輕本刑為三年以上有期
    徒刑之罪或高等法院管轄第一審案件者外，於前條第一項程
    序進行中，被告先就被訴事實為有罪之陳述時，審判長得告
    知被告簡式審判程序之旨，並聽取當事人、代理人、辯護人
    及輔佐人之意見後，裁定進行簡式審判程序，刑事訴訟法第
    二百七十三條之一第一項定有明文。本件被告所犯係死刑、
    無期徒刑、最輕本刑為三年以上有期徒刑以外之罪，其於準
    備程序中就被訴事實為有罪之陳述，且經審判長告知被告簡
    式審判程序之旨，並聽取公訴人及被告之意見後，本院合議
    庭認為適宜而裁定由受命法官獨任進行簡式審判程序，合先
    敘明。
二、上揭事實，業據被告甲○○於本院審理時，坦承不諱，並有
    被告所有之第一級毒品海洛因一包（毛重○點三公克）扣案
    足資佐證，而被告為警查獲，經警採其尿液送請彰化縣衛生
    局檢驗結果，檢出甲基安非他命及嗎啡均呈陽性反應，此有
    該衛生局九十五年二月六日煙檢字第九五○三八一號煙毒尿
    液檢驗成績書一份在卷可憑，此外，復有相片三幀、全國施
    用毒品案件紀錄表、前揭臺灣彰化地方法院檢察署不起訴處
    分書及被告之刑案資料查註紀錄表、臺灣高等法院被告全國
    前案紀錄表各一紙附卷可稽，足認被告自白，核與事實相符
    ，堪予採信，事證至臻明確，被告甲○○違反毒品危害防制
    條例犯行均洵堪認定。
三、按海洛因、安非他命分別係毒品危害防制條例第二條第二項
    第一款、第二款所定之第一級毒品、第二級毒品，不得非法
    施用，是核被告甲○○所為，係犯毒品危害防制條例第十條
    第一項、第二項之施用第一級毒品罪及施用第二級毒品罪。
    被告施用第一、二級毒品前後持有第一、二級毒品之低度行
    為，應分別為其施用第一、二級毒品之高度行為所吸收，均
    不另論罪。被告先後多次施用第一級毒品海洛因及第二級毒
    品安非他命之行為，均時間緊接，犯罪構成要件相同，顯係
    出於概括之犯意為之，均為連續犯，均應依刑法第五十六條
    之規定以一罪論，並加重其刑。被告所犯施用第一級毒品、
    施用第二級毒品罪二罪之間，犯意各別，行為互殊，應予分
    論併罰。查被告甲○○前曾於九十三年間觸犯違反毒品危害
    防制條例罪，經臺灣彰化地方法院以九十三年度訴字第五五
    七號刑事判決判處有期徒刑七月確定，並於九十四年五月二
    十四日因縮短刑期執行完畢，此有臺灣台中地方法院檢察署
    刑案資料查註紀錄表一份在卷可按，其於五年之內再犯有期
    徒刑以上之本罪，係屬累犯，均應依刑法第四十七條之規定
    ，遞予加重其刑。爰審酌被告甲○○犯罪之動機、目的、手
    段、品行不佳，詳如前述，此有台灣台中地方法院檢察署刑
    案資料查註紀錄表一份在卷可按，被告曾有施用毒品不良素
    行，經執行完畢後，仍不知警惕，再次施用毒品不輟，情節
    非輕，有失政府制定毒品危害防制條例之立法美意，本不宜
    寬貸，惟此乃自戕且容易成癮之行為，從另一角度觀察，應
    視同病人看待，及犯後已坦承犯行，態度良好等一切情狀，
    分別量處如主文所示之刑，並定其應執行刑，以資懲儆。至
    於扣案之第一級毒品海洛因一包（毛重○點三公克），依毒
    品危害防制條例第二條第二項第一款之規定，屬第一級毒品
    ，不問屬於犯人與否，爰依毒品危害防制條例第十八條第一
    項前段之規定，宣告沒收銷燬之。
據上論斷，應依刑事訴訟法第二百九十九條第一項前段、第二百
七十三條之一第一項，毒品危害防制條例第十條第一項、第二項
、第十八條第一項前段，刑法第十一條、第五十六條、第五十一
條第五款、第四十七條，判決如主文。
中    華    民    國    95    年    4     月    18    日
                  刑事第八庭    法  官  洪俊誠
以上正本證明與原本無異。
如不服本判決，應於判決送達後十日內向本院提出上訴狀，上訴
於臺灣高等法院臺中分院(須附繕本)。
                                書記官  蕭榮峰
中    華    民    國    95    年    4     月    18    日
附錄論罪科刑實體法條文：
毒品危害防制條例第十條：
施用第一級毒品者，處六月以上五年以下有期徒刑。
施用第二級毒品者，處三年以下有期徒刑。


司法院資訊處製作；財團法人民間司法改革基金會備份。
